bg-BG: Мебели > Градински мебели > Градински легла: Двуетажни легла; Легла с навеси; Легла с балдахин; Дневни легла; Футони; Легла за басейн; Шезлонги; Люлки
el: Έπιπλα > Έπιπλα εξωτερικού χώρου > Κρεβάτια εξωτερικού χώρου: Κουκέτες; Κρεβάτια τύπου Cabana; Κρεβάτια με ουρανό; Καναπέδες-κρεβάτια; Φουτόν; Κρεβάτια δίπλα στην πισίνα; Πάγκοι τεχνητού μαυρίσματος; Κούνιες (Swings)
pt-PT: Mobiliário > Mobiliário de exterior > Camas de exterior: Camas beliches; Camas de cabana; Camas de dossel; Divã; Futons; Camas à beira da piscina; Cadeiras de sol; Baloiços
sl-SI: Pohištvo > Zunanje pohištvo > Zunanje postelje: Pogradi; Postelje Cabana; Postelje z dvignjenim okvirjem; Kavč postelje; Futoni; Postelje za ob bazenu; Ležalniki za sončenje; Gugalnice
da: Møbler > Havemøbler > Udendørssenge: Køjesenge; Cabana-senge; Himmelsenge; Daybeds; Futoner; Liggestole til pool; Solsenge; Gynger
en: Furniture > Outdoor Furniture > Outdoor Beds: Bunk Beds; Cabana Beds; Canopy Beds; Daybeds; Futons; Poolside Beds; Sunbeds; Swings
ro-RO: Mobilier > Mobilier de exterior > Paturi de exterior: Paturi supraetajate; Paturi de exterior cu baldachin; Paturi cu baldachin; Paturi de zi; Saltele japoneze; Paturi pentru piscină; Șezlonguri de plajă; Leagăne
th: เฟอร์นิเจอร์ > เฟอร์นิเจอร์กลางแจ้ง > ที่นอนกลางแจ้ง: ที่นอนสองชั้น; เตียงคาบาน่า; เตียงนอนสี่เสา; โซฟากึ่งเตียงนอน; โซฟาแบบปรับนอนได้; เตียงริมสระน้ำ; เตียงอาบแดด; ชิงช้า
zh-TW: 家具 > 戶外家具 > 戶外床: 雙層床; 池畔小屋床; 天篷床; 坐臥沙發床; 沙發床; 池畔床; 日光浴床; 鞦韆式
de: Möbel > Gartenmöbel > Gartenbetten: Etagenbetten; Cabana-Betten; Himmelbetten; Tagesbetten; Futons; Betten für den Poolbereich; Sonnenliegemöbel; Schaukeln
pl: Meble > Meble zewnętrzne > Łóżka ogrodowe: Łóżka piętrowe; Łóżko Cabana; Łóżka z daszkiem; Leżanki daybed; Futony; Leżaki basenowe; Leżaki do opalania; Huśtawki wiszące
ko: 가구 > 야외용 가구 > 야외용 침대: 벙커 침대; 카바나 침대; 캐노피 침대; 데이 베드; 푸톤; 수영장용 침대; 선베드; 그네
vi: Đồ gỗ > Đồ gỗ ngoài trời > Giường ngoài trời: Giường tầng; Giường Cabana; Giường có màn quây quanh; Đi-văng; Giường ghế bọc nệm; Giường cạnh hồ bơi; Giường phơi nắng; Xích đu
lt-LT: Baldai > Lauko baldai > Lauko lovos: Dviaukštės lovos; Kabanos; Lovos su baldakimu; Miegamosios sofos; Futonai; Lovos prie baseino; Gultai; Sūpuoklės
cs: Nábytek > Zahradní nábytek > Venkovní postele: Patrová lůžka; Venkovní postele se střechou; Postele s baldachýnem; Lehátka; Sedačky; Postele k bazénu; Lehátka na opalování; Houpačky
ja: 家具 > 屋外用家具 > 屋外用ベッド: 二段ベッド; カバナベッド; 天蓋付きベッド; デイベッド; フトンソファ; プールサイドベッド; サンベッド; ブランコタイプ
sk-SK: Nábytok > Exteriérový nábytok > Exteriérové lehátka: Poschodové postele; Záhradné postele; Postele s baldachýnom; Leňošky; Futóny; Lehátka pri bazéne; Lehátka; Hojdačky
es: Mobiliario > Mobiliario de exterior > Camas para exteriores: Literas; Camas tipo cabaña; Camas con dosel; Tumbonas; Futones; Camas junto a la piscina; Tumbonas; Columpios
nl: Meubelen > Buitenmeubelen > Buitenbedden: Stapelbedden; Cabana-bedden; Hemelbedden; Dagbedden; Futons; Bedden voor bij het zwembad; Ligbedden; Schommels
hu: Bútor > Kültéri bútorok > Kültéri ágyak: Emeletes ágyak; Cabana ágyak; Baldachinos ágyak; Nyugágyak; Futonok; Medence melletti ágyak; Napágyak; Hinták
sv: Möbler > Utomhusmöbler > Utomhussängar: Våningssängar; Cabana-sängar; Himmelssängar; Dagbäddar; Futoner; Poolbäddar; Solsängar; Gungor
zh-CN: 家具 > 户外家具 > 户外床具: 双层床; 小屋床; 四柱床; 坐卧两用长椅; 日式床垫/折叠沙发床; 池畔床; 日光浴浴床; 吊床
tr: Mobilyalar > Bahçe Mobilyaları > Bahçe Yatakları: Ranza; Kabana Yatakları; Gölgelik Yataklar; Divanlar; Futonlar; Havuzbaşı Yatakları; Şezlonglar; Salıncaklar
pt-BR: Móveis > Móveis para exteriores > Camas de jardim: Beliches; Camas de cabana; Camas com dossel externa; Daybeds; Futons; Camas para piscina; Camas para tomar sol; Balanço
fi: Huonekalut > Ulkokalusteet > Ulkosängyt: Kerrossängyt; Rantasängyt; Katossängyt; Vuodetuolit; Futonit; Uima-allassängyt; Aurinkotuolit; Keinut
hr-HR: Namještaj > Vanjski namještaj > Vanjski ležajevi: Kreveti na kat; Ležajevi sa zavjesama; Ležajevi s baldahinom; Kaučevi; Futoni; Ležajevi uz bazen; Ležaljke za sunčanje; Ljuljačke
fr: Meubles > Meubles de jardin > Lits d’extérieur: Lits superposés; Lits cabane; Lits à baldaquin; Canapé-lits; Futons; Lits au bord de la piscine; Transats; Balançoires
it: Arredamento > Arredi per esterno > Letti per esterni: Letti a castello; Letti a cabina; Letti a baldacchino; Lettini; Futon; Lettini a bordo piscina; Lettini per prendere il sole; Altalene
ru: Мебель > Уличная мебель > Уличные кровати: Двухъярусные кровати; Кровати с навесами; Кровати с балдахином; Тахты; Футоны; Кровати для размещения у бассейна; Кровати-шезлонги; Качели
nb: Møbler > Utendørsmøbler > Utendørssenger: Køyesenger; Cabanasenger; Baldakinsenger; Dagsenger; Futoner; Bassengsenger; Solsenger; Husker